# 求助陈版，同控商誉的疑问

提问人：liuweisheng 时间：2021-08-02 08:05:06
A公司为B公司控股母公司，持股比例80%； 2019 年A公司通过非同控购买C公司60%，形成商誉 800 万。 2020 年A公司将持有C公司60%股权全部卖给B，形成同一控制下企业合并， 20 年底合并商誉还是 800 万不太理解。
A公司对C持股60%，变为80%*60%=48%。综合持股比例降低为什么商誉不变，不太理解。
谢谢版主解惑。

回答人：chenyiwei
商誉是被合并方（C）的一项资产，因此需与C的其他资产一样，按照100%的比例将其账面价值下推到本次同一控制下合并方（B）的合并报表中，这与被合并方C的其他资产、负债的计量原则是一致的。